---
title: "Formation Quarto"
author:
  - name: Michaël Delorme 
    email: michael.delorme@agriculture.gouv.fr
    affiliations:
      - name: SSP/DéMéSIS
date: today
format: 
  html:
    self-contained: true
    output-file: lisez-moi.html
    mermaid: 
      theme: default
  gfm:
    output-file: README.md
crossref:
  fig-prefix: figure
  fig-title:  Figure
  tbl-prefix: tableau
  tbl-title:  Tableau
  title-delim: " &ndash; "
toc: true
editor: source
lang: fr
editor_options: 
  chunk_output_type: console
execute: 
  echo: true
  warning: false
---


## Objectif
 
Proposer des documents et des exercices avec leurs données pour une découverte du système de publication [Quarto](https://quarto.org/) d'une demi-journée dans le cadre du [parcours de formation R du SSP](https://orion.agriculture/confluence/display/CER/Formation+R_Ressources), possiblement en :

- présentiel, ou
- auto-formation.


# Fichiers

- La compilation de *formation_quarto.qmd* permet de produire la présentation *formation_quarto.qmd* (sous forme de diaporama reveal.js) ou un document HTML ou PDF.
- Les exercices sont préparés dans *exercices/exercices_quarto.qmd*, produisant le document à distribuer *exercices_quarto.html* ou *exercices_quarto.pdf* dans ce même répertoire.
- Les données des exercices sont présentes dans le répertoire *donnees*.
  Il s'agit d'un extrait aléatoire de 1000 exploitations du RA 2020 dont les lignes ont été mélangées par colonne pour secrétiser les données.
  Si besoin elles sont générées par *R/generer_donnees.R*.

# Construction

Les formateurs peuvent modifier leur nom et la date dans *\_quarto.yml*, puis exécuter le code suivant pour générer tous les documents :

```{r}
#| eval: false

install.packages("renv")
renv::restore()
source("R/generer_tout.R")
```


## Méta {.unnumbered}

```{r}
#| label: source-et-forge
#| echo: false
#| warning: false

meta_qmd_source <- xfun::with_ext(knitr::current_input(dir = TRUE), "qmd") |> 
  stringr::str_replace("/var/data/nfs", "~")

meta_remote <- system("git remote -v", intern = TRUE)
meta_url <- if (any(grep(pattern = "^origin", x = meta_remote))) {
  meta_i <- grep(pattern = "^origin.*\\.git\\s\\(fetch\\)", x = meta_remote)
  gsub("\\.git\\s\\(fetch\\)", "", strsplit(meta_remote[meta_i], "\\t")[[1]][[2]])
} else {
  ""
}
```

Ce document est produit par :  
  *`r meta_qmd_source`*
  
```{r}
#| label: afficher-forge
#| eval: !expr meta_url != ""
#| echo: false
#| results: asis

cat("### Dépôt Git {.unnumbered}

Ce projet est versionné dans :  
[", meta_url, "](", meta_url, ")")
```
